【裁判字號】    92,易,609
【裁判日期】    920508
【裁判案由】    電子遊戲場業管理條例
【裁判全文】
臺灣高雄地方法院刑事判決                          九十二年度易字第六九號
    公  訴  人  臺灣高雄地方法院檢察署檢察官
    被      告  甲○○
                丙○○
右列被告等因違反電子遊戲場業管理條例案件，經檢察官聲請簡易判決處刑（九十一
年度偵字第一００三八號），惟本院高雄簡易庭認本案不宜以簡易判決處刑（九十一
年度雄簡字第一二九四號），移
十二年度偵字第三八五八號、第五二０三號），本院判決如左：
    主  文
甲○○共同連續違反未依電子遊戲場業管理條例規定辦理營利事業登記者，不得經營
電子遊戲場業之規定，累犯，處有期徒刑捌月。扣案如附表一、二、三所示之物，均
沒收。
丙○○共同連續違反未依電子遊戲場業管理條例規定辦理營利事業登記者，不得經營
電子遊戲場業之規定，處有期徒刑月，如易科罰金，以佰元折算壹日，緩刑年
。扣案如附表一、二、三所示之物，均沒收。
    事  實
一、甲○○前因違反電子遊戲場業管理條例，經法院判處有期徒刑三月，於九十一年
    一月二十九日易科罰金執行完畢，竟仍不知悔改，明知經營電子遊戲場業，須依
    電子遊戲場業管理條例相關規定辦理營利事業登記，竟未向主管機關高雄市政府
    辦理營利事業登記，並基於概括之犯意：
（一）自民國（下同）九十一年五月一日起，在高雄市○○街六九號其所經營之「慶
      利超商」內，擺設會產生聲光影像、圖案、動作之娛樂類電子遊戲機如附表一
      所示之「滿貫大亨」三台、「跑馬俱樂部」一台、「動物奇觀第二代」一台、
      「瑪琍大戰」一台等六台，供不特定人為益智類遊戲，而違規經營電子遊戲場
      業，並以月薪新台幣（下同）一萬五千元僱用亦有前述犯意聯絡之丙○○擔任
      店員，為來打玩電子遊戲機之客人兌換硬幣。嗣於九十一年五月三日十七時許
      ，為警在上址當場查獲，現場有正在打玩之客人陳志明、黃耀元，並扣得上開
      電子遊戲機六台（含ＩＣ板六塊，機殼由甲○○保管中）、機具內現金一萬三
      千九百八十元。
（二）甲○○承前概括犯意，又自九十二年二月初起，在上址其所經營之「慶利超商
      」內擺設會產生聲光影像、圖案、動作之娛樂類電子遊戲機如附表二所示之「
      創世紀賓果」一台、「Ａ九ＯＯ二代水果台」一台、「瑪琍大戰」一台、「至
      尊馬」一台、「滿貫大亨」二台等六台，供不特定人為益智類遊戲，而違規經
      營電子遊戲場業，並以一萬八千元僱用具有承前犯意聯絡之丙○○擔任店員，
      為來打玩電子遊戲機之客人兌換硬幣。嗣於九十二年二月十二日二十一時十二
      分許，為警在上址當場查獲，現場有正在打玩之客人黃豐基、楊裕坤、施文俊
      ，並扣得上開電子遊戲機六台（含ＩＣ板六塊，機殼由甲○○保管中）、機具
      內現金八千三百三十元。
（三）甲○○再承前概括犯意，自九十二年二月十四日八時起，在前址其所經營之「
      慶利超商」內擺設會產生聲光影像、圖案、動作之娛樂類電子遊戲機如附表三
      所示之電子遊戲機具「水果盤」一台、「滿貫大亨」二台、「創世紀賓果」一
      台、「至尊龍」一台、「瑪琍大戰」一台等六台，供不特定人為益智類遊戲，
      而違規經營電子遊戲場業，並以月薪二萬元僱用亦有前述前犯意聯絡之乙○○
      （即黃耀元）擔任店員，為來打玩電子遊戲機之客人兌換硬幣。嗣於九十二年
      二月十四日十一時許，為警在上址當場查獲，現場有正在打玩之客人謝承儒，
      並扣得上開電子遊戲機六台（含ＩＣ板六塊，機殼由乙○○保管中）、機具內
      現金四千四百四十元。
二、案經高雄市政府警察局三民第一分局報請臺灣高雄地方法院檢察署檢察官聲請簡
    易處刑，惟本院高雄簡易庭認不宜以簡易判決處刑，移由本院改依通常訴訟程序
    審理、及經高雄市政府警察局三民第一分局報請臺灣高雄地方法院檢察署檢察官
    移送併辦。
    理  由
一、訊據被告丙○○對右開犯行坦承不諱、被告甲○○對於右開於九十一年五月一日
    起至九十一年五月三日十七時許止、及自九十二年二月初起至九十二年二月十二
    日二十一時十二分止（即事實欄「一、（一）及（二）」），未依電子遊戲場業
    管理條例辦理營利事業登記，並擺放電子遊戲機之事實坦承不諱，惟矢口否認有
    自九十二年二月十四日八時起至九十二年同日十一時許止（即事實欄「一、（三
    ）」），未依電子遊戲場業管理條例辦理營利事業登記，並擺放電子遊戲機之事
    實，辯稱：電子遊戲機是「慶利超商」另一股東即當日在現場被查獲之乙○○所
    擺放的。然查，右開事實，業據證人乙○○於警訊及本院審理中證述綦詳（見本
    院九十二年四月二十四日審判筆錄），並經同案被告丙○○證述乙○○僅是客人
    身份，並非「慶利超商」之股東等語（見本院九十二年四月二十四日審判筆錄）
    ，足證被告甲○○前開所辯，顯係卸責之詞。並有證人即打玩之客人陳志明、黃
    耀元、黃豐基、楊裕坤、施文俊、謝承儒於警訊之證述可證，此外，復有臨場檢
    查紀錄表、扣押物品目錄表、營利事業登記證、保管收據各三紙及照片二十七幀
    在警卷足憑。事證明確，被告甲○○、丙○○犯行已堪認定。
二、按電子遊戲場業管理條例第十五條之立法意旨係為健全電子遊戲場之營業秩序，
    明定未依該條例規定辦理電子遊戲場業之營利事業登記者，即屬未經設立而營業
    ；次按同條例第二十二規定，其處罰對象為「行為人」，即指實際違規經營該電
    子遊戲場業者，至於營業場所、設備規模之大小，該條例並未明文設限；又所謂
    電子遊戲場業不以專營或主要營業為設置電子遊戲機為限，此復有經濟部經（八
    九）商字第八九二一八一五八號函釋可參。查本件被告甲○○、丙○○未依電子
    遊戲場業管理條例辦理營利事業登記，在上址非法經營電子遊戲場業，核被告甲○○、丙○○所為，均係犯電子遊戲場業管理條例第二十二條之罪。又被告甲○○、丙○○就前開事實欄「一、（一）及（二）」部分，有犯意之聯絡及行為之
    分擔，為共同正犯。再被告甲○○、丙○○就先後多次經營電子遊戲場犯行，時
    間緊接，犯罪構成要件相同，所犯罪名又屬同一，顯係基於概括犯意反覆而為，
    為連續犯，應依刑法第五十六條規定論以一罪並加重其刑。公訴人雖未就事實欄
    「一、（二）及（三）」部分犯行提起公訴，惟檢察官就犯罪事實一部起訴者，
    其效力及於全部，經核該部分與事實欄「一、（一）」之論罪科刑部分，具有連
    續犯之裁判上一罪關係，本院自得就此起訴效力所及部分併予審理。再被告甲○○前因違反電子遊戲場業管理條例，經法院判處有期徒刑三月，於九十一年一月
    二十九日易科罰金執行完畢，有臺灣高等法院被告全國前案紀錄表暨臺灣高雄地
    方法院檢察署刑案資料查註紀錄表各一份在卷可按，其於五年以內再犯有期徒刑
    以上之本罪，係屬累犯，應依法加重其刑，並遞加重之。爰審酌被告甲○○前已
    有違反電子遊戲場業管理條例前科、丙○○並無前科，素行良好，有臺灣高等法
    院被告全國前案紀錄表附卷足參，其等擺放電子遊戲賭博機具，與不特定之人賭
    博財物，藉以從中獲取不法利益，助長社會僥倖心理，亦影響社會正常經濟活動
    ，且擺設之電子遊戲機台數量非少，經查獲後仍不知悔改，惡性非輕，惟被告丙○○犯後坦承犯行、被告甲○○犯後坦承部分犯行，態度尚可，而被告丙○○僅
    係受僱於該超商負責管理上開電子遊戲機，其犯罪情節較為輕微等一切情狀，分
    別量處如主文所示之刑，並就被告丙○○部分諭知易科罰金之折算標準。又被告
    丙○○未曾受有期徒刑以上刑之宣告，有臺灣高等法院被告全國前案紀錄表在卷
    可稽，僅係受僱於該超商負責管理上開電子遊戲機，其犯罪情節較為輕微，經此
    次起訴審判後，當能知所警惕，信無再犯之虞，本院認所宣告之刑以暫不執行為
    適當，併宣告緩刑三年，以啟自新。至扣案如附表一、二、三所示之物，係被告
    甲○○所有，且分別係供犯罪所用之物、因犯罪所得之物，應各依刑法第三十八
    條第一項第二款、第三款規定予以宣告沒收
三、台灣高雄地方法院檢察署檢察官以被告二人另涉違反電子遊戲場業管理條例案件
    （九十二年度偵字第三八五八號、第五二０三號）併本案審理。經查該案件與本
    案之犯罪事實（九十一年度偵字第一００三八號）具有連續犯之裁判上一罪關係
    ，為法律上同一案件，本院自應併予審理，附此說明。
據上論斷，應依刑事訴訟法第二百九十九條第一項前段，電子遊戲場業管理條例第二
十二條，刑法第十一條前段、刑法第二十八條、第四十七條、第五十六條、第四十一
條第一項、第七十四條第一款、第三十八條第一項第二款、第三款，罰金罰鍰提高標
準條例第二條，判決如主文。
中      華      民      國    九十二    年      五      月      八      日
                                  臺灣高雄地方法院刑事第一庭
                                      法  官    官信成
右正本證明與原本無異。
如不服本判決，應於判決送達後十日內，向本院提出上訴狀。
                                      書記官    黃意雯
中    華    民    國      九十二      年      五       月      八       日
附表一：扣案之電子遊戲機具「滿貫大亨」台、「跑馬俱樂部」壹台、「動物奇觀
        第二代」壹台、「瑪琍大戰」壹台（計各含ＩＣ板陸塊），機台內現金計新
        台幣壹萬仟玖佰捌拾元。
附表二：扣案之電子遊戲機具「創世紀賓果」壹台、「Ａ九ＯＯ二代水果台」壹台、
        「瑪琍大戰」壹台、「至尊馬」壹台、「滿貫大亨」貳台（計含ＩＣ板陸塊
        ），機台內現金計新台幣捌仟佰拾元。
附表三：扣案之電子遊戲機具「水果盤」壹台、「滿貫大亨」貳台、「創世紀賓果」
        壹台、「至尊龍」壹台、「瑪琍大戰」壹台（計含ＩＣ板陸塊），機台內現
        金計新台幣肆仟肆佰肆拾元。
附錄論罪科刑法條：
電子遊戲場業管理條例第十五條：
未依本條例規定辦理營利事業登記者，不得經營電子遊戲場業。
電子遊戲場業管理條例第二十二條：
違反第十五條規定者，處行為人一年以下有期徒刑、拘役或科或併科新台幣五十萬元
以上二百五十萬元以下罰金。


司法院資訊處製作；財團法人民間司法改革基金會備份。
